【裁判字號】    99,重訴,2093
【裁判日期】    991109
【裁判案由】    違反槍砲彈藥刀械管制條例
【裁判全文】
臺灣臺中地方法院刑事判決            99年度重訴字第2093號
公  訴  人  臺灣臺中地方法院檢察署檢察官
被      告  甲○○
指定辯護人  本院公設辯護人  乙○○
上列被告因違反槍砲彈藥刀械管制條例等案件，經檢察官提起公
訴（99年度偵字第12152號）及移送併辦（99年度偵字第15061號
），本院判決如下：
    主    文
甲○○犯非法製造可發射子彈具殺傷力之槍枝罪，累犯，處有期
徒刑陸年陸月，併科罰金新臺幣貳拾萬元，罰金如易服勞役，以
新臺幣壹仟元折算壹日；扣案如附表一所示之物，均沒收。又犯
強制罪，累犯，處有期徒刑壹年貳月；扣案如附表一編號１所示
之物沒收。又犯恐嚇危害安全罪，累犯，處有期徒刑拾月；扣案
如附表一編號１所示之物沒收。應執行有期徒刑捌年，併科罰金
新臺幣貳拾萬元，罰金如易服勞役，以新臺幣壹仟元折算壹日；
扣案如附表一所示之物，均沒收。
    犯罪事實
一、甲○○前因妨害自由案件，經法院判處有期徒刑5月確定，
    其又因違反槍砲彈藥刀械管制條例案件，經法院判處有期徒
    刑1年6月，併科罰金新臺幣1萬元確定，嗣經法院就前開罪
    刑之有期徒刑部分，裁定應執行有期徒刑1年10月確定，入
    監執行後，業於民國96年3月12日縮刑期滿執行完畢。詎甲
    ○○仍不知悛悔警惕，分別為下列犯行：
  (一)甲○○明知可發射子彈具有殺傷力之槍枝、具有殺傷力之子
    彈及槍枝之主要組成零件改造金屬槍管，均為槍砲彈藥刀械
    管制條例所管制之物品，未經主管機關許可，不得無故持有
    、製造，其基於未經許可，製造可發射子彈具有殺傷力之槍
    枝、製造槍枝主要組成零件及持有子彈之犯意，於99年4月
    中旬某日，在臺中市第一廣場某模型槍玩具店，向真實姓名
    年籍不詳之成年人，合計以新臺幣（下同）3萬元之價格，
    購得原本均不具殺傷力之仿BERRETTA廠M9型半自動手槍製造
    之玩具手槍1枝（含彈匣1個）、仿CLOCK廠製27型半自動手
    槍製造之玩具手槍1枝（含彈匣1個）、玩具金屬槍管3支、
    不具殺傷力之子彈7顆（其中4顆子彈，即附表二編號1所示
    之子彈；另外3顆子彈，即後述甲○○於99年4月17日持用之
    子彈）及具有殺傷力之非制式子彈5顆【其中2顆子彈係金屬
    彈殼組合直徑8.9±0.5mm金屬彈頭而成；其中1顆子彈係金
    屬彈殼組合直徑9.0mm金屬彈頭而成，又前開8.9±0.5mm子
    彈2顆中之1顆子彈及前開9.0mm子彈1顆於後述為警查獲扣案
    後業經鑑驗試射，鑑驗剩餘即如附表一編號4所示之子彈1顆
    ，下合稱前開子彈3顆；又另外2顆子彈，即後述犯罪事實欄
    一、(三)行為所擊發之子彈】及附表二（編號3至6）所示之物
    後，旋即於同年月17日前之間某日，在其位於臺中市○○路
    ○段821號9樓之9之租屋處（下稱上址租屋處），以其所有之
    銑床機1臺、固定器1個及六角扳手、小型鑽頭等工具1組（
    即附表一編號5、6、7所示之物），以車通槍管內阻鐵之方
    式，同時將前開仿BERRETTA廠M9型半自動手槍製造之玩具手
    槍1枝製造而成可發射子彈具有殺傷力之改造手槍（即附表
    一編號1所示之槍枝，下稱前開貝瑞塔改造手槍）、將前開
    仿CLOCK廠製27型半自動手槍製造之玩具手槍1枝製造而成可
    發射子彈具有殺傷力之改造手槍（即附表一編號2所示之槍
    枝，下稱前開克拉克改造手槍）、將前開玩具金屬槍管3支
    製造而成槍枝之主要組成零件改造金屬槍管（即附表一編號
    3所示之改造槍管3枝）。嗣甲○○於同年月17日凌晨1時30
    分許，持前開克拉克改造手槍及不具殺傷力之子彈3顆，並
    駕駛以其女友顏筱芸名義租用之車號2613－LE號小客車（該
    小客車廠牌為馬自達、顏色為黑色，係向經營汽車租賃之不
    知情之劉銘緯租用；下稱前開小客車），在臺中縣太平市○
    ○路53號附近，以前開克拉克改造手槍內裝子彈之方式對空
    射擊其中1顆子彈（無證據證明有殺傷力），並遺留該經射
    擊子彈之彈殼1個及子彈2顆在上址宜平路53號附近道路上，
    隨即駕駛前開小客車離開，迨至同日上午某時，林德柱在其
    上址宜平路53號住處前打掃時，發現前開彈殼1個及均不具
    殺傷力之子彈2顆，林德柱並於翌日（18日）報警處理，再
    經警扣得前開彈殼1個及均不具殺傷力之子彈2顆。
  (二)甲○○因與女友顏筱芸（起訴書誤載為連筱雲，業經蒞庭檢
    察官於本院審理時當庭更正）吵架，顏筱芸不接其撥打之電
    話，甲○○為求顏筱芸接聽其電話，並認為須由顏筱芸之友
    人許金玉撥打電話，顏筱芸才肯接聽電話，其竟另行起意，
    並基於以強暴、脅迫使人行無義務之事之犯意，於99年5月
    20日下午4時許，持前開貝瑞塔改造手槍，至臺中市○○路○
    段95號之11號1樓即許金玉所任職之「長緣髮廊」，以右手
    持前開貝瑞塔改造手槍指向許金玉頭部太陽穴、左手勒住許
    金玉脖子，並同時出言向許金玉恐嚇稱：「撥打電話給顏筱
    芸，否則將殺死妳」等語，許金玉因心生畏懼而應允後，甲
    ○○旋即放手讓許金玉撥打電話，以此強暴、脅迫方式使許
    金玉撥打電話予顏筱芸而行無義務之事。
  (三)甲○○認為其女友顏筱芸欲與其分手之原因與許金玉有關，
    另行起意，並基於恐嚇危害安全之犯意，於99年5月21日下
    午5時10分許，駕駛前開小客車，在上址「長緣髮廊」外，
    持前開貝瑞塔改造手槍內裝具有殺傷力之子彈2顆，朝上址
    「長緣髮廊」置放雜物之2樓窗戶方向擊發子彈2顆，均將窗
    戶玻璃穿透擊破（所涉毀損罪嫌未據告訴），以此加害許金
    玉生命、身體之事恐嚇許金玉，許金玉心生畏懼而致生危害
    於安全。
二、期間在上址「長緣髮廊」任職之另一員工林秋蘭，因見甲○
    ○前揭駕駛前開小客車途經上址「長緣髮廊」外之際其旋即
    聽聞槍響2聲之過程而報警處理，經警因據報發生槍擊案而
    於99年5月21日下午某時，至上址「長緣髮廊」處理時，查
    悉持槍射擊之犯罪嫌疑人即為顏筱芸之男友甲○○，且已查
    悉甲○○係駕駛使用前開小客車並居住在上址租屋處等情資
    後，經警進而於同日下午8時30分許，在甲○○停放前開小
    客車之上址租屋處地下室2樓停車場處查獲甲○○，並當場
    在甲○○腰際及背包處扣得前開貝瑞塔改造手槍、前開克拉
    克改造手槍、前開子彈3顆，及不具殺傷力之子彈4顆、彈殼
    2顆（即附表二編號1、2所示之物）；另在甲○○之上址租
    屋處扣得其所有之前開銑床機1臺、固定器1個及六角扳手、
    小型鑽頭等工具1組（即附表一編號5、6、7所示之物），及
    附表二編號3至6所示之物，嗣再經警調閱比對林德柱前揭報
    警並自監視器錄影畫面翻拍之相片，發現前開小客車於99年
    4 月17日凌晨1時30分許，亦有途經臺中縣太平市○○路53
    號附近之情事，因而查悉上情。
三、案經臺中市警察局第五分局報請臺灣臺中地方法院檢察署檢
    察官偵查起訴，及臺中縣警察局太平分局報請臺灣臺中地方
    法院檢察署檢察官偵查移送併案審理。
    理    由
一、證據能力之說明：
  (一)按被告以外之人（包括證人、鑑定人、告訴人、被害人及共
    同被告等）於審判外之陳述雖不符刑事訴訟法第159條之1至
    第159條之4等四條之規定，而經當事人於審判程序同意作為
    證據，法院審酌該言詞陳述或書面陳述作成時之情況，認為
    適當者，亦得為證據；當事人、代理人或辯護人於法院調查
    證據時，知有刑事訴訟法第159條第1項不得為證據之情形，
    而未於言詞辯論終結前聲明異議者，視為有前項之同意，同
    法第159條之5定有明文。查檢察官、被告甲○○及其辯護人
    對於本判決所引用下列各項言詞陳述及書面陳述之證據能力
    ，於本院準備程序時均表示無意見，且於法院調查證據時，
    知有刑事訴訟法第159條第1項不得為證據之情形，亦未於言
    詞辯論終結前聲明異議，茲審酌該等言詞陳述及書面作成時
    之情況，並無不宜作為證據之情事，依刑事訴訟法第159條
    之5之規定，自得作為證據。
  (二)次按除法律另有規定外，實施刑事訴訟程序之公務員因違背
    法定程序取得之證據，其有無證據能力之認定，應審酌人權
    保障及公共利益之均衡維護，刑事訴訟法第158之4定有明文
    。惟本案所引用之非供述證據，並無證據證明係實施刑事訴
    訟程序之公務員違背法定程序所取得，自應認均具有證據能
    力，合先敘明。
二、前揭犯罪事實，業據被告於警詢、偵查及本院審理時均坦白
    承認，且經證人許金玉、林秋蘭、劉銘緯、林德柱均於警詢
    時證述及證人許金玉、林秋蘭均於檢察官訊問時結證明確。
    此外，並有如前開貝瑞塔改造手槍（即附表一編號1所示之
    物）、前開克拉克改造手槍（即附表一編號2所示之物）、
    前開子彈3顆（經鑑驗剩餘即如附表一編號4所示之子彈1顆
    ）、前開改造槍管3枝（即附表一編號3所示之物）及銑床機
    1臺、固定器1個及六角扳手、小型鑽頭等工具1組（即如附
    表一編號5、6、7所示之物）及證人林德柱在其上址宜平路
    53號住處前打掃時所發現前開彈殼1個、均不具殺傷力子彈2
    顆扣案可證，復有臺中縣警察局太平分局搜索扣押筆錄、扣
    押物品目錄表各1件、監視器錄影翻拍相片6張、內政部警政
    署刑事警察局99年5月17日刑鑑字第0990061023號鑑定書（
    就前開彈殼1個、均不具殺傷力子彈2顆部分）、前開小客車
    之車籍查詢（基本資料詳細畫面）表各1件、前開小客車之
    中華民國小客車租賃定型化契約書影本2張、證人林德柱發
    現前開彈殼1個、均不具殺傷之子彈2顆之現場圖1紙及其現
    場相片5張在卷可稽，暨臺中市警察局第五分局99年5月21日
    搜索扣押筆錄、扣押物品目錄表、臺中市警察局第五分局現
    場勘察報告各1件及兼括上址「長緣髮廊」外觀與2樓之相片
    15張、前開小客車於99年5月21日16時54分行經上址「長緣
    髮廊」附近之監視器錄影畫面翻拍相片1張、被告為警查獲
    後之上址租屋處相片12張、扣案物品相片1張附卷可憑。且
    前開貝瑞塔改造手槍、前開克拉克改造手槍、前開子彈3顆
    及前開改造槍管3枝，經送請內政部警政署刑事警察局以檢
    視法、性能檢驗法及試射法鑑驗結果，前開貝瑞塔改造手槍
    ，認係改造手槍，由仿BERETTA廠製M9型半自動手槍製造之
    槍枝，車通槍管內阻鐵而成，擊發功能正常，可供擊發適用
    子彈使用，認具殺傷力；前開克拉克改造手槍，認係改造手
    槍，由仿CLOCK廠製27型半自動手槍製造之槍枝，換裝改造
    金屬槍管（金屬槍管彈室加裝金屬管）而成，擊發功能正常
    ，可供擊發適用子彈使用，認具殺傷力；前開子彈3顆，認
    均係非制式子彈，其中2顆子彈係金屬彈殼組合直徑8.9±
    0.5m m金屬彈頭而成，採樣1顆試射，可擊發，其中1顆子彈
    係金屬彈殼組合直徑9.0mm金屬彈頭而成，彈係金屬彈殼組
    合直徑8.9 ±0.5mm金屬彈頭而成，採樣1顆試射，亦可擊發
    ，認均具殺傷力；前開改造槍管3枝，認均係改造金屬槍管
    （車通槍管內阻鐵）等情，有該局99年6月9日刑鑑字第
    09900745 68號鑑定書附卷可按。另被告於99年5月21日在上
    址「長緣髮廊」外射擊之子彈2顆，均成功擊發，且將該髮
    廊2樓之窗戶玻璃穿透擊破乙節，此觀前揭卷附現場相片甚
    明（見99年度偵字第12152號偵查卷154至156頁），以被告
    當時係自上址「長緣髮廊」1樓外，朝相當距離之2樓窗戶方
    向射擊，猶能順利擊發並穿透窗戶玻璃以觀，堪認該2顆子
    彈亦同具殺傷力。再者，前開改造槍管3枝，確係內政部依
    槍砲彈藥刀械管制條例之規定而於86年11月24日以臺（86）
    內警字第86570683號公告之槍枝主要組成零件乙節，亦有內
    政部99年9月16日內授警字第0990871832號復本院函在卷可
    稽（見本院卷34、35頁），足認被告前揭自白確與事實相符
    。是本案事證明確，被告前揭犯行，均堪認定，應依法論科
    。
三、論罪科刑：
  (一)按所謂製造包括創製、改造、組合、混合、化合等行為在內
    ，已損壞之零件加以修理亦屬製造，改造行為亦屬製造行為
    之一種（參見最高法院86年度臺上字第7558號、92年度臺上
    字第924號判決，亦同此旨）。則以玩具手槍改造而成可發
    射子彈具有殺傷力之槍枝，核屬槍砲彈藥刀械管制條例第4
    條第1項第1款所定其他可發射子彈具有殺傷力之槍枝。是核
    被告就前揭犯罪事實欄一、(一)之犯行，係犯槍砲彈藥刀械管
    制條例第8條第1項之非法製造可發射子彈具殺傷力之槍枝罪
    、第13條第1項之非法製造槍枝之主要組成零件罪及第12條
    第4項之非法持有子彈罪；就前揭犯罪事實欄一、(二)之犯行
    ，係犯刑法第304條第1項之強制罪；就前揭犯罪事實欄一、
    (三)之犯行，係犯刑法第305條之恐嚇危害安全罪。
  (二)次按非法製造可發射子彈具殺傷力之槍枝罪、非法製造槍枝
    之主要組成零件罪及非法持有子彈罪，均係侵害社會法益之
    罪，其同時製造或持有之槍枝、槍枝主要組成零件或子彈之
    客體縱令有數個，仍為單純一罪，不生想像競合問題。則被
    告就前揭犯罪事實欄一、(一)之犯行，其同時製造可發射子彈
    具有殺傷力之改造手槍2枝（即附表編號1、2所示之改造手
    槍）、為屬槍枝主要組成零件之槍管3枝（即附表編號3所示
    之槍管）及同時持有具殺傷力之子彈5顆，均各為單純一罪
    ，各僅成立單純之一非法製造可發射子彈具殺傷力之槍枝罪
    、一非法製造槍枝之主要組成零件罪及一持有子彈罪。又被
    告非法持有可發射子彈具殺傷力改造手槍之低度行為，及非
    法持有槍枝之主要組成零件之低度行為，均各為製造之高度
    行為所吸收，均不另論罪。被告持有於前揭犯罪事實欄一、
    (三)擊發之具殺傷力之子彈2顆之持有子彈罪，雖未據檢察官
    起訴，然此部分事實與檢察官起訴被告未經許可持有前開子
    彈3顆之犯行具單純一罪之關係，為起訴效力所及，本院自
    應併予審理；又移送併辦意旨（臺灣臺中地方法院檢察署99
    年度偵字第15061號）所認被告於99年4月17日凌晨1時30 分
    許，在上址宜平路53號附近持有前開克拉克改造手槍之事實
    ，核屬起訴之被告持有前開克拉克改造手槍繼續行為中之一
    部分，二者為同一持有行為，且與起訴之被告同時製造前開
    貝瑞塔改造手槍、前開克拉克改造手槍之犯行，亦有高低度
    吸收之實質上一罪關係，基於審判不可分之原則，為起訴效
    力所及，本院亦應併予審理，均併予敘明。
  (三)另按刑法第305條之恐嚇危害安全罪，係指單純以將來加害
    生命、身體、自由、名譽、財產之事，恐嚇他人致生危害於
    安全者而言，如對於他人之生命、身體等，以現實之強暴、
    脅迫手段加以危害要挾，使人行無義務之事或妨害人行使權
    利，即應構成刑法第304條之強制罪，縱有恐嚇行為，亦僅
    屬犯強制罪之手段，無更論以恐嚇危害安全罪之餘地（最高
    法院84年度臺非字第194號判決意旨參照）。則被告就前揭
    犯罪事實欄一、(二)之犯行，自無更論以刑法第305條之恐嚇
    危害安全罪餘地。
  (四)被告就前揭犯罪事實欄一、(一)之犯行，其以同一之製造行為
    ，同時接續製造前開貝瑞塔改造手槍、前開克拉克改造手槍
    及製造為屬槍枝主要組成零件之槍管3支，且被告製造改造
    手槍係為供發射其所持有具殺傷力之子彈，堪認被告係以一
    行為觸犯上開三罪名，為想像競合犯，應依刑法第55條前段
    規定，從一重依槍砲彈藥刀械管制條例第8條第1項之非法製
    造可發射子彈具殺傷力之槍枝罪處斷。
  (五)另按未經許可持有槍、彈，一經持有即成立犯罪；至其持有
    之繼續乃行為之繼續，俟持有行為終了為止，僅屬一個持有
    行為，不得割裂論罪。若以之犯他罪，兩罪間之關係如何，
    應視開始持有之原因為斷。如原僅為單純持有，嗣始起意持
    之犯他罪；或意圖犯某罪而持有，卻持之犯他罪，因其持有
    之初即已成立犯罪，應與另犯之他罪分論併罰（參見最高法
    院九十年度臺上字第六八四號判決，亦同此旨）。則被告製
    造並單純持有前開貝瑞塔改造手槍後，嗣因與其女友即證人
    顏筱芸之感情問題，始另持前開貝瑞塔改造手槍分別遂行前
    揭強制之犯行及恐嚇危害安全之犯行，有如前述。依前開說
    明，被告就前揭非法製造可發射子彈具殺傷力之槍枝罪、強
    制罪、恐嚇危害安全罪之三罪間，乃犯意各別，行為互殊，
    應分論併罰。
  (六)被告前因前因妨害自由案件，經法院判處有期徒刑5月確定
    ，其又因違反槍砲彈藥刀械管制條例案件，經法院判處有期
    徒刑1年6月，併科罰金新臺幣1萬元確定，嗣經法院就前開
    罪刑之有期徒刑部分，裁定應執行有期徒刑1年10月確定，
    入監執行後，業於96年3月12日縮刑期滿執行完畢乙節，有
    臺灣高等法院被告前案紀錄表、臺灣臺中地方法院檢察署刑
    案資料查註紀錄表附卷可稽，其受有期徒刑執行完畢後，5
    年以內故意再犯本案有期徒刑以上之各罪，均為累犯，應依
    刑法第47條第1項之規定，分別加重其刑（其中非法製造可
    發射子彈具殺傷力之槍枝罪中法定刑為無期徒刑部分，依法
    不得加重）。
  (七)被告雖陳稱：我在上址租屋處地下室2樓停車場時，警察是
    和我巧遇，警察叫我的名字，我一轉身警察就過來抓我，我
    先跟警察說槍在背包裡面，警察問我手伸進去身上做什麼，
    我說我身上還有一把槍可能會走火，我手要伸進去身上時，
    警察不讓我伸手，警察問我槍枝在那裡，是我告訴警察槍枝
    的位置，警察再問我槍枝那裡來的，是我主動向警察自首說
    是我自己改造的等語。又被告辯護人主張：被告於前揭時地
    為警查獲時，警察僅查悉被告涉有前揭犯罪事實欄一、(三)之
    槍擊案，尚未知悉被告持有之槍枝係由被告改造而來，被告
    為警查獲時係主動向警供述其有改造槍枝之行為，則被告本
    案製造改造手槍之犯行，應符合自首之規定等語。惟按刑法
    第62條所規定之自首，以對於未發覺之罪，向有偵查權之機
    關或公務員自承犯罪，進而接受裁判為要件。是具有實質上
    一罪或裁判上一罪關係之犯罪，倘其中一部分犯罪已先被有
    偵查權之機關或公務員發覺，行為人方就其餘未被發覺之部
    分，自動供認其犯行時，即與上開自首之要件不符。倘行為
    人「持有」槍枝之行為若已先被發覺，被告方供認其「製造
    」槍枝之行為，自不應認有自首之效力（參見最高法院99年
    度臺上字第150、2649號判決、97年度臺上字第2045號判決
    、96年度臺上字第1821號判決，均同此旨）。經查，前揭於
    99 年5月21日下午8時30分許，在上址租屋處地下室2樓停車
    場處查獲被告之警察即證人謝明威於本院審理時雖證稱：我
    們在地下室當場逮捕甲○○時，甲○○身上有改造手槍，我
    們問甲○○槍枝是制式的還是改造的，甲○○說是自己改造
    的；甲○○自行改造槍枝這部分，是甲○○在地下室現場有
    說槍枝是自己改造的，甲○○說出來之後，警察才知道槍枝
    是甲○○改造的等語。然被告遂行前揭犯罪事實欄一、(三)之
    犯行時，在上址「長緣髮廊」任職之另一員工即證人林秋蘭
    ，因見甲○○前揭駕駛前開小客車途經上址「長緣髮廊」外
    之際，其旋即聽聞到槍響2聲之過程並報警處理乙節，業據
    證人林秋蘭於警詢時證述明確。再參以證人謝明威於本院審
    理時明確結證：警察在地下室停車場逮捕甲○○之前，就知
    道甲○○有涉及上址「長緣髮廊」槍擊案及持有槍枝的犯嫌
    ；警察於99年5月21日受理報案後，有去上址「長緣髮廊」
    查訪，並有調閱監視器錄影畫面，發現甲○○使用的車輛，
    且知道甲○○與其女朋友有吵架，甲○○於99年5月21日到
    「長緣髮廊」開槍的前一天，就已經有去「長緣髮廊」恐嚇
    其女朋友的同事，但該次被害人沒有報案；警察查訪「長緣
    髮廊」獲得的情資而鎖定甲○○後，是甲○○的女朋友告訴
    警察當時甲○○是居住在上址租屋處及甲○○使用車輛在上
    址租屋處地下停車場停車的位置，我們才知道到該地下停車
    場等語（見本院卷53至55頁），並有前開小客車於99年5 月
    21日16時54分行經上址「長緣髮廊」附近之監視器錄影畫面
    翻拍相片1張附卷足憑（見99年度偵字第12152號偵查卷118
    頁），足認被告為警查獲前，警察已查悉並鎖定被告涉犯前
    揭持有槍枝、子彈並擊發子彈而擊破上址「長緣髮廊」2樓
    窗戶之事實，甚為明確。則被告持有槍枝之行為既已先被警
    察發覺，則被告為警查獲後再供認與其持有槍枝間，具有高
    低度吸收之實質上一罪關係即「製造」槍枝之犯行，依前開
    說明，自不應認有自首之效力。是被告及其辯護人前開主張
    ，為屬無據，並無可採。
  (八)爰審酌被告前曾因違反肅清煙毒條例、麻醉藥品管理條例、
    藥事法、槍砲彈藥刀械管制條例（持有改造手槍）及妨害自
    由等案件經法院判處罪刑確定之刑事犯罪紀錄，有臺灣高等
    法院被告前案紀錄表附卷可稽，素行非佳，被告竟仍不知悛
    悔警惕，屢蹈前愆，再為同屬違反槍砲彈藥刀械管制條例且
    情節更重之本案製造可發射子彈具有殺傷力之槍枝、製造槍
    枝之主要組成零件、持有子彈等犯行，及為同具妨害他人人
    身自由性質之本案對被害人許金玉之強制犯行及恐嚇危害安
    全犯行，且其不思以理性正當方式處理與其女友間之感情問
    題，竟以本案製造之前開貝瑞塔改造手槍，作為對其女友之
    友人即被害人許金玉遂行前揭強制犯行及恐嚇危害安全犯行
    之犯罪工具使用，除對被害人許金玉造成現實惡害、使被害
    人許金玉心理蒙受恐懼陰影外，犯罪手段至非平和，對社會
    治安危害情節甚重，殊值非難，再兼衡酌被告犯後尚知醒悟
    、坦承犯行，本案製造之槍枝、槍枝主要組成零件數量及持
    有子彈之數量，暨被告之犯罪動機、目的、智識程度等一切
    情狀，分別量處如主文所示之刑，並定其應執行之刑，及就
    所處罰金刑部分，諭知易服勞役之折算標準，以示懲儆。至
    公訴人於本院審理時雖具體請求就本案非法製造槍枝、槍枝
    主要組成零件及持有子彈之犯行判處被告有期徒刑8年；就
    本案強制之犯行判處被告有期徒刑1年6月；就本案恐嚇危害
    安全之犯行判處被告有期徒刑1年，並依刑法第90條第1項之
    規定諭知被告刑前強制工作等語。惟本院審酌被告前開量刑
    之一切情狀，認為對被告各量處如主文所示之刑，已足懲儆
    ，公訴人前揭具體求刑，尚嫌過重；另按有犯罪之習慣或因
    遊蕩或懶惰成習而犯罪者，於刑之執行前，令入勞動場所，
    強制工作，刑法第90條第1項定有明文。查被告固有前揭經
    法院判處罪刑確定之刑事犯罪紀錄，然被告前因違反肅清煙
    毒條例、麻醉藥品管理條例、藥事法等案件之各該犯罪與本
    案犯罪行為之型態互異，又被告前因妨害自由案件（犯罪行
    為時間為92年8月間）經本院判處罪刑及因違反槍砲彈藥刀
    械管制條例案件（持有改造手槍之犯罪行為係於95年5月間
    ）經臺灣高等法院臺中分院判處罪刑部分，有本院94年度訴
    緝字第139、184號判決、臺灣高等法院臺中分院94年度上訴
    字第3576號判決附卷可按，其各次犯罪行為與本案犯罪間已
    時隔相當時間、尚非密接為之，並佐以被告因與其女友間一
    時之感情問題，未能克制一己情緒突發而為本案強制及恐嚇
    危害安全犯行，依其先前刑事犯罪紀錄，尚無從與本案相互
    聯結而逕認被告有犯罪之習慣或因遊蕩或懶惰成習之情事，
    自無從逕對被告諭知刑前強制工作，附此敘明。
  (九)沒收之諭知：
   1.被告就前揭犯罪事實欄一、(一)之犯行，扣案之前開貝瑞塔
     改造手槍（即附表一編號1所示之物）、前開克拉克改造手
     槍（即附表一編號2所示之物）、前開改造槍管3枝（即附
     表一編號3所示之物）及前開子彈3顆中鑑驗剩餘之子彈1顆
     （即附表一編號4所示之物），均係違禁物，應依刑法第38
     條第1項第1款之規定，宣告沒收。另扣案之銑床機1臺、固
     定器1個及六角扳手、小型鑽頭等工具1組（即如附表一編
     號5、6、7所示之物），則為被告所有、供犯非法製造前開
     貝瑞塔改造手槍、前開克拉克改造手槍及前開改造槍管3枝
     犯行所用之物，亦據被告陳明在卷，爰依刑法第38條第1項
     第2款之規定，均宣告沒收。至於前開子彈3顆中經鑑驗試
     射之子彈2顆，已而失去子彈之功能；又被告持有嗣並擊發
     而擊破上址「長緣髮廊」2樓窗戶之子彈2顆，亦已失至子
     彈之功能，均非違禁物，爰不為沒收之諭知，附此敘明。
   2.被告就前揭犯罪事實欄一、(二)及一、(三)之犯行，其均係以
     持前開貝瑞塔改造手槍分別遂行前揭強制及恐嚇危害安全
     之犯行，又前開貝瑞塔改造手槍係屬違禁物，有如前述，
     各應依刑法第38條第1項第1款之規定，宣告沒收。
   3.另經證人林德柱報警而經警扣得之前開彈殼1個及子彈2顆
     ；及被告於99年5月21日為警查獲後，併在上址租屋處地下
     室2樓停車場、上址租屋處扣得如附表二所示之物，均不具
     殺傷力，亦均非屬槍砲之主要組成零件，此綜參前揭卷附
     內政部警政署刑事警察局99年5月17日刑鑑字第0990061023
     號鑑定書（就前開彈殼1個、均不具殺傷力子彈2顆部分）
     、該局99年6月9日刑鑑字第0000000000號鑑定書及內政部
     99 年9月16日內授警字第0990871832號復本院函各1件甚明
     ，堪認均非屬違禁物，且無證據證明確與本案犯罪有關，
     自無從宣告沒收，併予敘明。
據上論斷，應依刑事訴訟法第299條第1項前段，槍砲彈藥刀械管
制條例第8條第1項、第13條第1項、第12條第4項，刑法第11條前
段、第304條第1項、第305條、第55條前段、第51條第5款、第47
條第1項、第42條第3項前段、第38條第1項第1款、第2款，刑法
施行法第1條之1第1項、第2項前段，判決如主文。
中    華    民    國    99    年    11    月    9     日
                刑事第十四庭  審判長  法  官  林美玲
                                      法  官  黃裕仁
                                      法  官  何世全
附表一：
┌──┬────────────────────┬──────────┐
│編號│       扣案物品名稱及數量               │   備         註    │
├──┼────────────────────┼──────────┤
│ 1  │改造手槍壹枝【仿BERETTA廠製M9型半自動手 │即內政部警政署刑事警│
│    │槍製造之槍枝，車通槍管內阻鐵而成，擊發功│察局99年6月9日刑鑑字│
│    │能正常，可供擊發適用子彈使用（含彈匣壹個│第0000000000號鑑定書│
│    │），槍枝管制編號第0000000000號】。      │鑑定結果第一之(一)點所│
│    │                                        │示。                │
├──┼────────────────────┼──────────┤
│ 2  │改造手槍壹枝【仿CLOCK廠製27型半自動手槍 │即前開鑑定書鑑定結果│
│    │製造之槍枝，換裝改造金屬槍管（金屬槍管彈│第一之(二)點所示。    │
│    │室加裝金屬管）而成，擊發功能正常，可供擊│                    │
│    │發適用子彈使用（含彈匣壹個），槍枝管制編│                    │
│    │號第0000000000號】。                    │                    │
├──┼────────────────────┼──────────┤
│ 3  │改造槍管參枝。                          │即前開鑑定書鑑定結果│
│    │                                        │第六點所示。        │
├──┼────────────────────┼──────────┤
│ 4  │鑑驗剩餘之非制式子彈壹顆（由金屬彈殼組合│即前開鑑定書鑑定結果│
│    │直徑8.9±0.5mm金屬彈頭而成）。          │第二之(一)點所示。    │
├──┼────────────────────┼──────────┤
│ 5  │銑床機壹臺。                            │見99年度偵字第12152 │
│    │                                        │號偵查卷33頁扣押物品│
│    │                                        │目錄表。            │
├──┼────────────────────┼──────────┤
│ 6  │固定器壹個。                            │同上                │
├──┼────────────────────┼──────────┤
│ 7  │工具（含六角扳手、小型鑽頭等工具）壹組。│同上                │
└──┴────────────────────┴──────────┘
附表二：
┌──┬────────────────────┬──────────┐
│編號│       扣案物品名稱及數量               │   備         註    │
├──┼────────────────────┼──────────┤
│ 1  │不具殺傷力之子彈四顆。                  │詳99年度偵字第12152 │
│    │                                        │號偵查卷28頁扣押物品│
│    │                                        │目錄表。併見內政部警│
│    │                                        │政署刑事警察局99年6 │
│    │                                        │月9日刑鑑字第0990074│
│    │                                        │568號鑑定書鑑定結果 │
│    │                                        │第二之(二)、(三)、(四)、(六)│
│    │                                        │點所示。            │
├──┼────────────────────┼──────────┤
│ 2  │彈殼二個。                              │詳99年度偵字第12152 │
│    │                                        │號偵查卷28頁扣押物品│
│    │                                        │目錄表，併見前開鑑定│
│    │                                        │書鑑定結果第四點所示│
│    │                                        │，及內政部99年9月16 │
│    │                                        │日內授警字第09908718│
│    │                                        │32號函。            │
├──┼────────────────────┼──────────┤
│ 3  │槍枝零組件一批（含槍枝半成品一枝）。    │詳99年度偵字第12152 │
│    │                                        │號偵查卷33頁扣押物品│
│    │                                        │目錄表，併見前開鑑定│
│    │                                        │書鑑定結果第五點所示│
│    │                                        │，及內政部99年9月16 │
│    │                                        │日內授警字第09908718│
│    │                                        │32號函。            │
├──┼────────────────────┼──────────┤
│ 4  │彈殼半成品三包。                        │詳99年度偵字第12152 │
│    │                                        │號偵查卷33頁扣押物品│
│    │                                        │目錄表，併見前開鑑定│
│    │                                        │書鑑定結果第三點所示│
│    │                                        │，及內政部99年9月16 │
│    │                                        │日內授警字第09908718│
│    │                                        │32號函。            │
├──┼────────────────────┼──────────┤
│ 5  │彈頭一包。                              │詳99年度偵字第12152 │
│    │                                        │號偵查卷33頁扣押物品│
│    │                                        │目錄表，併見前開鑑定│
│    │                                        │書鑑定結果第七點所示│
│    │                                        │，及內政部99年9月16 │
│    │                                        │日內授警字第09908718│
│    │                                        │32號函。            │
├──┼────────────────────┼──────────┤
│ 6  │底火二包。                              │詳99年度偵字第12152 │
│    │                                        │號偵查卷33頁扣押物品│
│    │                                        │目錄表，併見前開鑑定│
│    │                                        │書鑑定結果第八點所示│
│    │                                        │，及內政部99年9月16 │
│    │                                        │日內授警字第09908718│
│    │                                        │32號函。            │
└──┴────────────────────┴──────────┘
以上正本證明與原本無異。
如不服本判決，應於收受送達後10日內向本院提出上訴書狀，並
應敘述具體理由；其未敘述上訴理由者，應於上訴期間屆滿後20
日內向本院補提理由書（均須按他造當事人之人數附繕本）「切
勿逕送上級法院」。
                                 書記官   陳建分
中    華    民    國    99    年    11    月    9     日
附錄論罪科刑法條：
槍砲彈藥刀械管制條例第8條第1項
未經許可，製造、販賣或運輸鋼筆槍、瓦斯槍、麻醉槍、獵槍、
空氣槍或第4條第1項第1款所定其他可發射金屬或子彈具有殺傷
力之各式槍砲者，處無期徒刑或5年以上有期徒刑，併科新臺幣1
千萬元以下罰金。
槍砲彈藥刀械管制條例第12條第4項
未經許可，持有、寄藏或意圖販賣而陳列子彈者，處5年以下有
期徒刑，併科新臺幣300萬元以下罰金。
槍砲彈藥刀械管制條例第13條第1項
未經許可，製造、販賣或運輸槍砲、彈藥之主要組成零件者，處
 3年以上10年以下有期徒刑，併科新臺幣700萬元以下罰金。
刑法第304條第1項
以強暴、脅迫使人行無義務之事或妨害人行使權利者，處3年以
下有期徒刑、拘役或3百元以下罰金。
刑法第305條
以加害生命、身體、自由、名譽、財產之事，恐嚇他人致生危害
於安全者，處2年以下有期徒刑、拘役或3百元以下罰金。

司法院資訊處製作；財團法人民間司法改革基金會備份。
